臺灣桃園地方法院民事判決　　　　　　　 94年度訴字第167號
原　　　告　臺灣中小企業銀行股份有限公司
法定代理人　丁○○
訴訟代理人　丙○○
被　　　告　乙○○
　　　　　　　　　　　　之1號.
　　　　　　甲○○
　　　　　　　　　　　　樓
上列當事人間請求清償債務事件，於民國94年3 月24日言詞辯論
終結，本院判決如下：
    主  文
被告應連帶給付原告新台幣壹佰玖拾玖萬貳仟玖佰玖拾柒元，及
自民國九十三年八月四日起至清償日止按年息百分之四點三計算
之利息，暨自民國九十三年九月五日起至清償日止，逾期在六個
月以內者，按上開利率百分之十，逾期超過六個月以上者，按上
開利率百分之二十計算之違約金。
被告應連帶給付原告新台幣玖萬伍仟玖佰壹拾柒元，及自民國九
十三年九月四日起至清償日止按年息百分之四點一三計算之利息
，暨自民國九十三年十月五日起至清償日止，逾期在六個月以內
者，按上開利率百分之十，逾期超過六個月以上者，按上開利率
百分之二十計算之違約金。
被告應連帶給付原告新台幣柒萬玖仟貳佰捌拾伍元，及自民國九
十三年九月四日起至清償日止按年息百分之六點一三計算之利息
，暨自民國九十三年十月五日起至清償日止，逾期在六個月以內
者，按上開利率百分之十，逾期超過六個月以上者，按上開利率
百分之二十計算之違約金。
被告乙○○應給付原告新台幣貳萬柒仟柒佰柒拾貳元，及自民國
九十三年八月四日起至清償日止按年息百分之十五計算之利息。
被告乙○○應給付原告新台幣壹拾伍萬參仟壹佰肆拾肆元，及自
民國九十三年十二月八日起至清償日止按年息百分之十五計算之
利息，暨自民國九十四年一月九日起至清償日止，逾期在六個月
以內者，按上開利率百分之十，逾期超過六個月以上者，按上開
利率百分之二十計算之違約金。
訴訟費用由被告連帶負擔百分之九十二，餘由被告乙○○負擔。
    事  實
壹、原告方面：
一、聲明：如主文所示。
二、陳述：
（一）被告乙○○於民國92年6 月25日，邀同被告甲○○為連帶
      保證人，向原告借款新台幣（下同）2,000,000 元，約定
      借款期限自92年7 月4 日起至112 年7 月4 日止，借款人
      應自實際撥款日起，前1 年按月付息，第2 年起依年金法
      按月攤還本息，第1 次繳款日為92年8 月4 日，嗣後之繳
      款日為每月4 日，貸放利率按中華郵政股份有限公司2 年
      期定期儲金機動利率加1 ％機動調整，政府補助利率固定
      為年息0.25％，借款人實際支付利率按貸放利率減政府補
      助利率計算，若借款人未按時清償，政府即不補貼利息，
      應追溯自政府不補貼利息之日起改按原告定儲利率指數加
      2.75％計息，如遲延還本或付息時，本金自到期日起，利
      息自付息日起，逾期在6 個月以內者，另按上開利率百分
      之10，超過6 個月以上部分，另按上開利率百分之20計付
      違約金。詎被告乙○○自93年8 月4 日起即未依約履行，
      依授信約定書第5 條之規定，借款人即喪失期限利益，所
      有借款視為全部到期，被告乙○○應即償還本金1,992,99
      7 元及自93年8 月4 日起至清償日止按原告定儲利率指數
      1.55％加2.75％即4.3 ％計算之利息暨自93年9 月5 日起
      至清償日止，逾期在6 個月以內者，按上開利率10％，逾
      期超過6 個月以上者，按上開利率20％計算之違約金。爰
      依消費借貸及連帶保證之法律關係請求判決如主文第1 項
      所示。
（二）又被告乙○○於92年6 月25日，邀同被告甲○○為連帶保
      證人，向原告借款100,000 元，約定借款期限自92 年7月
      4 日起至112 年7 月4 日止，借款人應自實際撥款日起，
      依年金法按月攤還本息，第1 次繳款日為92年8 月4 日，
      嗣後之繳款日為每月4 日，貸放利率自92年7 月4 日起至
      93年7 月4 日止按年息3.5 ％固定計付，自93年7 月4 日
      起改按原告定儲利率指數加2.58％計息，如遲延還本或付
      息時，本金自到期日起，利息自付息日起，逾期在6 個月
      以內者，另按上開利率百分之10，超過6 個月以上部分，
      另按上開利率百分之20計付違約金。詎被告乙○○自93年
      9 月4 日起即未依約履行，依授信約定書第5 條之規定，
      借款人即喪失期限利益，所有借款視為全部到期，被告乙
      ○○應即償還本金95,917元及自93年9 月4 日起至清償日
      止按原告定儲利率指數1.55％加2.58％即4.13％計算之利
      息暨自93年10月5 日起至清償日止，逾期在6 個月以內者
      ，按上開利率10％，逾期超過6 個月以上者，按上開利率
      20％計算之違約金。爰依消費借貸及連帶保證之法律關係
      請求判決如主文第2 項所示。
（三）被告乙○○於92年6 月25日，邀同被告甲○○為連帶保證
      人，向原告借款100,000 元，約定借款期限自92 年7 月4
      日起至97年7 月4 日止，借款人應自實際撥款日起，依年
      金法按月攤還本息，第1 次繳款日為92年8 月4日 ，嗣後
      之繳款日為每月4 日，貸放利率自92年7 月4 日起按原告
      定儲利率指數加4.58％計息，如遲延還本或付息時，本金
      自到期日起，利息自付息日起，逾期在6 個月以內者，另
      按上開利率百分之10，超過6 個月以上部分，另按上開利
      率百分之20計付違約金。詎被告乙○○自93年9 月4 日起
      即未依約履行，依授信約定書第5 條之規定，借款人即喪
      失期限利益，所有借款視為全部到期，被告乙○○應即償
      還本金79,285元及自93年9 月4 日起至清償日止按原告定
      儲利率指數1.55％加4.58％即6.13％計算之利息暨自93年
      10月5 日起至清償日止，逾期在6 個月以內者，按上開利
      率10％，逾期超過6 個月以上者，按上開利率20 ％ 計算
      之違約金。爰依消費借貸及連帶保證之法律關係請求判決
      如主文第3 項所示。
（四）被告乙○○於92年6 月25日向原告借款100,000 元，約定
      借款期限自92年7 月4 日起至94年1 月4 日止按月平均攤
      還，第1 次繳款日為92年8 月4 日，借款人如逾期清償，
      應按年息15％計付遲延利息。詎被告乙○○自93年8 月4
      日起即未依約履行，依兩造所訂小額信用貸款約定書第8
      條之規定，借款人即喪失期限利益，所有債務視為全部到
      期，被告乙○○應即償還本金27,772元及自93年8 月4 日
      起至清償日止按年息15％計算之利息。爰依消費借貸之法
      律關係請求判決如主文第4 項所示。
（五）被告乙○○於92年7 月間與原告訂立信用卡使用契約，而
      持用原告所核發之信用卡（卡號0000-0000-0000-0000）
      ，約定被告乙○○得於原告各特約商店記帳消費，但應按
      期清償各項簽帳款或以循環信用方式繳付最低應繳金額，
      如未繳付當期最低應繳金額或遲誤繳款期限者，除應自各
      筆帳款結帳日之次日起按年息15％計付循環利息外，其逾
      期在6 個月以內者，另按上開利率10％，逾期6 個月以上
      者，按上開利率20％加計違約金。詎被告乙○○自93年12
      月7 日起即未依約繳款，經原告依規定逕予停用，其全部
      債務視為到期，計尚有消費簽帳款153,144 元及自93年12
      月8 日起至清償日止按年息15％計算之利息暨自94年1 月
      9 日起至清償日止，逾期在6 個月以內者，按上開利率10
      ％，逾期超過6 個月以上者，按上開利率20％計算之違約
      金未清償。爰依消費借貸之法律關係請求判決如主文第5
      項所示。
三、證據：提出台灣企銀個人購車及購屋貸款定型化契約、契據
    增補條款契約各2 份、借據、小額信用貸款約定書、信用卡
    申請書各1 份、帳單、撥款記錄、金融機構辦理八千億元優
    惠購屋專案貸款作業簡則各1 紙（以上均影本）、利率表、
    繳款明細各4 紙。
貳、被告方面：被告未於言詞辯論期日到場，亦未提出書狀作何
    聲明或陳述。
    理  由
一、本件被告未於言詞辯論期日到場，核無民事訴訟法第386 條
    各款所列情形，爰依原告聲請，由其一造辯論而為判決。
二、原告主張之事實，業據提出與其所述相符之台灣企銀個人購
    車及購屋貸款定型化契約、契據增補條款契約各2 份、借據
    、小額信用貸款約定書、信用卡申請書各1 份、帳單、撥款
    記錄、金融機構辦理八千億元優惠購屋專案貸款作業簡則各
    1 紙、利率表、繳款明細各4 紙為證。而記載原告上開主張
    之起訴狀繕本，業已送達於被告2 人，有本院送達證書2紙
    在卷可稽，被告對於原告主張之事實，既未於言詞辯論期日
    到場爭執，亦未提出書狀作何聲明或陳述，依民事訴訟法第
    280 條第1 項前段、第3 項前段之規定，視同被告已自認原
    告之主張為真實，原告上開主張自堪信為真實。
三、按持卡人依其與發卡機構所訂立之信用卡使用契約，取得使
    用信用卡向特約商店簽帳消費之資格，並對發卡機構承諾償
    付帳款，而發卡機構則負有代持卡人結帳，清償簽帳款項之
    義務。此種持卡人委託發卡機構付款之約定，具有委任契約
    之性質，倘持卡人選擇以循環信用方式繳款，就當期應償付
    之帳款僅繳付最低應繳金額，其餘應付款項由發卡機構先行
    墊付，持卡人則依約定給付循環利息者，又具有消費借貨契
    約之性質。次按消費借貸契約，借用人應於約定期限內，返
    還與借用物種類、品質、數量相同之物。遲延之債務，以支
    付金錢為標的者，債權人得請求依法定利率計算之遲延利息
    ，但約定利率較高者，仍從其約定利率；當事人得約定債務
    人於債務不履行時，應支付違約金，民法第478 條前段、第
    233 條第1 項、第250 條第1 項分別定有明文。再稱保證者
    ，謂當事人約定，一方於他方之債務人不履行債務時，由其
    代負履行責任之契約。保證債務，除契約另有訂定外，包含
    主債務之利息、違約金、損害賠償及其他從屬於主債務之負
    擔。又數人負同一債務，明示對於債權人各負全部給付之責
    任者，為連帶債務；連帶債務之債權人，得對於債務人之全
    體，同時請求全部之給付，且連帶債務未全部履行前，全體
    債務人仍負連帶責任，民法第739 條、第740 條、第272 條
    第1 項、第273 條亦有明文。從而原告主張依消費借貸之法
    律關係，請求被告乙○○給付如主文第1 項至第5 項所示之
    本金、利息及違約金，及依連帶保證之法律關係請求被告甲
    ○○應就主文第1 項至第3 項所示之債務負連帶清償責任，
    洵屬正當，應予准許。
四、結論：原告之訴為有理由，依民事訴訟法第385 條第1 項前
    段、第85條第1 項但書、第2 項，判決如主文。
中　　華　　民　　國　　94　　年　　3 　　月　　31　　日
                  民事第一庭審判長法  官  郭琇玲
                                  法  官  賴惠慈
                                  法　官　鍾淑慧
以上正本係照原本作成
如對本判決上訴，須於判決送達後20日內向本院提出上訴狀
中　　華　　民　　國　　94　　年　　3 　　月　　31　　日
                                  書記官　蔡佳玲
